# 软件销售合同，履约义务的识别

提问人：wwwxxxzzz 时间：2023-08-17 18:44:30
陈版，您好，麻烦咨询一下，一份销售软件合同，假设有 5 个模块，有独立报价，分别签验收单，前三个模块是那种基础模块，比较标准，安装了就能用，价值比较高的是最后两个模块，有一点定制化需求（客户主要是为了后面两个模块，前三个基础模虽然可以独立运作，但目的是为了后面两个模块打基础）。收款是阶段性的，比如预收款20%，前三个安装完成20%（40%与三个模块的价格没有直接联系）最后两个模块验收完了收50%，质保金10%。
这种情况下，是视同一个履约义务合适，还是视同五个履约义务合适？如果视同五个履约义务，阶段性收款，需要强行拆到五个模块里头吗？

回答人：chenyiwei
分析各模块是否分别构成单项履约义务，主要考虑是各模块之间的联系和独立性，以及各模块本身对用户而言有无商业价值。
如主帖所述，“客户主要是为了后面两个模块，前三个基础模虽然可以独立运作，但目的是为了后面两个模块打基础”，即前三个基础模块主要是提供基础环境，但其对用户没有或者仅有很少的单独商业价值（这从前三个模块安装完成后的累计收款进度只有40%也可以看出来），因此倾向于不将前三个标准模块视作单独的履约义务，而是为后两个定制化模块的实施做准备的活动。这个合同所包含的履约义务仅在于后两个定制模块。至于这两个定制模块是合并为一项履约义务（即整个合同只包含一项履约义务），还是分别构成两项履约义务（即整个合同包含两项履约义务），以及这些履约义务的收入确认是在一个时点还是一段时间，因主帖中缺乏相关信息，故无法深入分析。
相应地，在前三个模块安装完毕时不确认收入，已收到的客户款项确认为合同负债，采用系统、合理的方式分摊到后两个定制模块，在后两个定制化模块确认收入时，将前三个模块实施过程中收到的款项确认收入。